Images des répertoires du notaire Pierre Amable Viault pour l'étude XXXV
Archives nationales de France
Images des répertoires du notaire Pierre Amable Viault pour l'étude XXXV
7 février 1809 - 20 janvier 1826
MC/RE/XXXV/18 - MC/RE/XXXV/20
Etude XXXV; Viault, Pierre-Amable
3 registres
Archives nationales de France
Minutes et répertoires: la loi 2008-696 du 15 juillet 2008 relative aux archives a fixé à 75 ans à compter de la date de l'acte, ou à 25 ans à compter de la date du décès de l'intéressé si ce délai est plus bref, le délai de communication des minutes et répertoires des notaires; ce délai est porté à 100 ans à compter de la date de l'acte si le document se rapporte à un mineur (code du Patrimoine, articles L213-2, 4e d et 5e).
Autres documents de l'étude (dossiers de clients, comptabilité...): s'agissant d'archives privées, ces documents sont communicables selon les modalités fixées par le déposant ou le donateur.
Certains documents ne sont pas accessibles sous leur forme originale en raison de leur mauvais état de conservation.
Registres entrés aux Archives nationales en 1929 et 1965.
Images des répertoires de l’étude XXXV
Archives de l'étude XXXV
répertoire d'officier public ministériel
- Répertoire chronologique pour la période du 7 février au 5 juin 1809, 7 février - 5 juin 1809; MC/RE/XXXV/18; Le répertoire comporte14 feuillets et fait partie d'un registre de 473 feuillets de papier manuscrits, hauteur 35,5 x largeur 24,5 cm, composé de cahiers foliotés par le juge de paix de la division Lepelletier. Le registre est dans un état moyen.
  Registre folioté en 2003 (foliotation non visible à l'écran)
  Le registre contient aussi le répertoire du notaire Auguste Thion de La Chaume pour la période du 1er nivôse an VII au 6 février 1809 (21 décembre 1798 - 6 février 1809).
  Le répertoire contient les informations suivantes: 1. le n° de l'acte dans l'année; 2. date du jour; 3. nature de l'acte passé en brevet; 4. nature de l'acte passé en minute; 5. nom, prénom, domicile des parties, indication sur la situation et les prix des biens; 6. date d'enregistrement de l'acte; 7. droits d'enregistrement.
  Attention: seuls les actes passés en minute sont conservés; les actes mentionnés dans le répertoire comme passés en simple brevet (colonne 3) ne sont pas conservés par les notaires et ne sont donc pas versés au Minutier (ils sont remis aux clients).
  répertoire
  - Liste chronologique des actes pour la période du 7 février au 5 juin 1809, 7 février - 5 juin 1809; 461 r°-473 v°; 13 feuillets
    Les actes inscrits dans ce répertoire figurent aussi dans le répertoire suivant
- Répertoire chronologique pour la période du 7 février 1809 au 31 décembre 1818, 7 février 1809 - 31 décembre 1818; MC/RE/XXXV/19; Le répertoire comporte 366 feuillets et fait partie d'un registre de 370 feuillets de papier manuscrits, hauteur 36,5 x largeur 25 cm, composé de cahiers foliotés par le juge du tribunal de 1ère instance de la Seine. Le registre est dans un état moyen. Il est à restaurer. Le feuillet 285 est déchiré en bas. Au feuillet 345: feuilles volantes non numérotées.
  Le registre contient aussi le répertoire du notaire Auguste Thion de La Chaume pour la période du 2 janvier au 6 février 1809.
  - Liste chronologique des actes pour la période du 7 février au 30 décembre 1809, 7 février - 30 décembre 1809; 5 r°-38 v°; 34 feuillets
  - Liste chronologique des actes pour la période du 2 janvier au 31 décembre 1810, 2 janvier - 31 décembre 1810; 38 v°-81 r°; 44 feuillets
  - Liste chronologique des actes pour la période du 2 janvier au 31 décembre 1811, 2 janvier - 31 décembre 1811; 81 r°-120 r°; 40 feuillets
  - Liste chronologique des actes pour la période du 2 janvier au 31 décembre 1812, 2 janvier - 31 décembre 1812; 120 r°-166 r°; 47 feuillets
    - du 2 janvier au 30 juin 1812, 2 janvier - 30 juin 1812; 120 r°-143 v°; 24 feuillets
    - du 1er juillet au 31 décembre 1812, 1er juillet - 31 décembre 1812; 144 r°-166 r°; 23 feuillets
  - Liste chronologique des actes pour la période du 2 janvier au 31 décembre 1813, 2 janvier - 31 décembre 1813; 166 r°-199 v°; 34 feuillets
  - Liste chronologique des actes pour la période du 3 janvier au 31 décembre 1814, 3 janvier - 31 décembre 1814; 199 v°-231 v°; 33 feuillets
  - Liste chronologique des actes pour la période du 2 janvier au 30 décembre 1815, 2 janvier - 30 décembre 1815; 232 r°-257 v°; 26 feuillets
  - Liste chronologique des actes pour la période du 3 janvier au 31 décembre 1816, 3 janvier - 31 décembre 1816; 257 v°-296 v°; 40 feuillets
  - Liste chronologique des actes pour la période du 2 janvier au 30 décembre 1817, 2 janvier - 30 décembre 1817; 296 v°-333 r°; 38 feuillets
  - Liste chronologique des actes pour la période du 2 janvier au 31 décembre 1818, 2 janvier - 31 décembre 1818; 333 r°-370 r°; 38 feuillets
- Répertoire chronologique pour la période du 2 janvier 1819 au 20 janvier 1826, 2 janvier 1819 - 20 janvier 1826; MC/RE/XXXV/20; Le répertoire comporte 346 feuillets et fait partie d'un registre de 373 feuillets de papier manuscrits, hauteur 35 x largeur 24,5 cm composé de cahiers foliotés par le juge du tribunal de 1ère instance de la Seine.Le registre n'est pas en bon état. La reliure est à refaire.
  Le registre contient aussi le répertoire du notaire Antoine Simon Hailig pour la période du 20 janvier au 7 octobre 1826.
  - Liste chronologique des actes pour la période du 2 janvier au 31 décembre 1819, 2 janvier - 31 décembre 1819; 1 r°-41 v°; 41 feuillets
  - Liste chronologique des actes pour la période du 3 janvier au 30 décembre 1820, 3 janvier - 30 décembre 1820; 42 r°-84 r°; 43 feuillets
  - Liste chronologique des actes pour la période du 2 janvier au 31 décembre 1821, 2 janvier - 31 décembre 1821; 84 r°-141 r°; 58 feuillets
    - du 2 janvier au 30 juin 1821, 2 janvier - 30 juin 1821; 84 r°-113 r°; 30 feuillets
    - du 2 juillet au 31 décembre 1821, 2 juillet - 31 décembre 1821; 113 r°-141 r°; 29 feuillets
  - Liste chronologique des actes pour la période du 2 janvier au 31 décembre 1822, 2 janvier - 31 décembre 1822; 141 r°-195 r°; 55 feuillets
    - du 2 janvier au 29 juin 1822, 2 janvier - 29 juin 1822; 141 r°-172 v°; 32 feuillets
    - du 1er juillet au 31 décembre 1822, 1er juillet - 31 décembre 1822; 172 v°-195 r°; 24 feuillets
  - Liste chronologique des actes pour la période du 2 janvier au 31 décembre 1823, 2 janvier - 31 décembre 1823; 195 v°-248 r°; 54 feuillets
    - du 2 janvier au 30 juin 1823, 2 janvier - 30 juin 1823; 195 v°-225 v°; 31 feuillets
    - du 1er juillet au 31 décembre 1823, 1er juillet - 31 décembre 1823; 225 v°-248 r°; 24 feuillets
  - Liste chronologique des actes pour la période du 2 janvier au 31 décembre 1824, 2 janvier - 31 décembre 1824; 248 r°-300 r°; 53 feuillets
    - du 2 janvier au 30 juin 1824, 2 janvier - 30 juin 1824; 248 r°-275 v°; 28 feuillets
    - du 1er juillet au 31 décembre 1824, 1er juillet - 31 décembre 1824; 276 r°-300 r°; 25 feuillets
  - Liste chronologique des actes pour la période du 1er janvier au 31 décembre 1825, 1er janvier - 31 décembre 1825; 300 r°-343 v°; 44 feuillets
  - Liste chronologique des actes pour la période du 2 au 20 janvier 1826, 2 janvier - 20 janvier 1826; 343 v°-346 v°; 4 feuillets